臺灣臺南地方法院刑事判決
109年度訴字第1134號
公  訴  人  臺灣臺南地方檢察署檢察官
被      告  邱瑞和




            王靜修


上列被告因傷害案件，經檢察官提起公訴（109年度調偵字第131
9號），被告於本院準備程序中就被訴事實為有罪之陳述，本院
合議庭裁定由受命法官獨任進行簡式審判程序，判決如下：
    主  文
邱瑞和犯傷害罪，處有期徒刑肆月，如易科罰金，以新臺幣壹仟
元折算壹日。球棒壹支沒收，於全部或一部不能沒收或不宜執行
沒收時，追徵其價額。
王靜修犯傷害罪，累犯，處拘役伍拾日，如易科罰金，以新臺幣
壹仟元折算壹日。
    事實及理由
一、本案被告邱瑞和、王靜修所犯為死刑、無期徒刑、最輕本刑
    3年以上有期徒刑以外之罪，亦非高等法院管轄之第一審案
    件，其於準備程序中就被訴事實為有罪之陳述，經告知簡式
    審判程序之旨，並聽取檢察官及被告之意見後，本院依刑事
    訴訟法第273條之1第1項規定裁定進行簡式審判程序，是本
    案之證據調查，依同法第273條之2規定，不受同法第159條
    第1項、第161條之2、第161條之3、第163條之1及第164條至
    第170條所規定證據能力認定及調查方式之限制，合先敘明
    。
二、本件除補充下列事項外，其餘之犯罪事實及證據均引用本件
    起訴書之記載（如附件）。
  ㈠犯罪事實欄增列：王靜修於100年間因販賣第三級毒品案件，
    經最高法院判處有期徒刑2年7月確定，於103年12月9日假釋
    出監，104年4月22日縮短刑期執行完畢。
  ㈡證據欄補充：「被告於本院審理時之自白」。          
三、論罪科刑：
　㈠核被告邱瑞和、王靜修所為，均係犯刑法第277條第1項之傷
    害罪。被告王靜修於100年間因販賣第三級毒品案件，經最
    高法院駁回二審判處有期徒刑2年7月之有罪判決而確定，於
    103年12月9日假釋出監，104年4月22日縮短刑期執行完畢，
    有其前案紀錄表在卷可參，其於5年內再犯有期徒刑以上之
    本罪，為累犯。再查，被告前案所犯係出於營利意圖販賣毒
    品，侵害社會法益之案件，本件所犯則係因行車糾紛，一時
    衝動，與人互毆，侵害人身法益之案件，二者罪質不同，犯
    罪動機、手法亦不相同，尚無依累犯加重必要，併予敘明。
　㈡爰審酌被告均為成年人，應知理性處理意外引發的衝突，竟
    因行車糾紛，於深夜街頭，在快車道上隨意停車，二人先互
    推，繼而邱瑞和竟回車上持球棒毆打王靜修之頭部致王靜修
    受有如前揭之傷害；王靜修亦徒手反擊，邱瑞和亦受有前揭
    之傷害。二人所為違反理性，任意侵犯他人身體，增加社會
    暴戾之氣，及他人行車風險，均有不是。事後邱瑞和先表示
    願意賠償王靜修30萬，後又不願意賠償（詳本院110年9月28
    日準備程序筆錄第3頁），前後反覆。暨邱瑞和學歷為國中
    畢業，從事氬焊工作，月入約4千-5千元，未婚、與女友同
    住；王靜修高職在學，從事手機維修，月入約2萬5千元-3萬
    元，已婚、沒有小孩，與太太、母親同住之智識程度、家庭
    生活狀況等一切情狀，分別量處如主文所示之刑，並均諭知
    易科罰金之折算標準，以示懲儆。
　㈢被告邱瑞和用以攻擊王靜修之球棒1支，係其所有供本件犯行
    所用之物，依刑法第38條第2項規定宣告沒收，並依同條第4
    項規定諭知於全部或一部無法沒收或不宜執行沒收時，追徵
    其價額。
據上論斷，應依刑事訴訟法第273條之1第1項、第299條第1項本
文、第310條之2、第454條第2項，刑法第277條第1項、第47 條
第1項、第38條第2項、第4項、第41條第1項本文，刑法施行法第
1條之1第1項，判決如主文。　
本案經檢察官陳奕翔提起公訴，檢察官陳于文到庭執行職務。
中　　華　　民　　國　　110 　年　　10　　月　　13　　日
                  刑事第三庭    法　官 陳振謙
以上正本證明與原本無異。
如不服本判決應於收受本判後20日內向本院提出上訴書狀，並應
敘述具體理由。其未敘述上訴理由者，應於上訴期間屆滿後20日
內向本院補提理由書狀（均須按他造當事人之人數附繕本）「切
勿逕送上級法院」。
  　　　　　　　　　　　　　　　書記官　黃憶筑
中　　華　　民　　國　　110 　年　　10　　月　　13　　日













附件
臺灣臺南地方檢察署檢察官起訴書
                                   109年度調偵字第1319號
　　被　　　告　邱瑞和　男　40歲（民國00年00月0日生）
　　　　　　　　　　　　住屏東縣○○鄉○○村○○路0號
　　　　　　　　　　　　居臺南市○區○○路000巷00弄00號6
　　　　　　　　　　　　樓之6
　　　　　　　　　　　　國民身分證統一編號：Z000000000號
　　　　　　　　王靜修　男　29歲（民國00年0月0日生）
　　　　　　　　　　　　住臺南市○○區○○○路000巷00號
　　　　　　　　　　　　國民身分證統一編號：Z000000000號
上列被告等因傷害案件，已經偵查終結，認應提起公訴，茲將犯
罪事實及證據並所犯法條分敘如下：
　　　　犯罪事實
一、邱瑞和與王靜修於民國108年10月30日23時12分許，在臺南
    市○區○○路○段000號「大東夜市」前，因行車糾紛而有口角
    ，渠等竟分別基於傷害他人身體之犯意，由邱瑞和先徒手推
    王靜修後，王靜修隨即反擊毆打邱瑞和，邱瑞和即返回車內
    取出球棒朝王靜修之身體、頭部揮打，分別致王靜修受有左
    眼及右手鈍傷、左額撕裂傷五公分併部分神經受損之身體傷
    害，邱瑞和則受有門牙斷裂、眼部瘀青等傷害。 
二、案經邱瑞和、王靜修分別訴請臺南市政府警察局第一分局報
    告偵辦。
　　　　證據並所犯法條
一、證據清單及待證事實：
編號 證據名稱 待證事實 一 被告邱瑞和於警詢及偵查中之自白及證述 1.坦承有於上開時、地持球棒毆打告訴人王靜修之事實。 2.佐證被告王靜修有徒手向告   訴人邱瑞和反擊，雙方因而產生拉扯肢體衝突，並造成告訴人門牙斷裂、眼部瘀青等事實。  二 被告王靜修於警詢及偵查中之供述及證述 1.坦承有於上開時、地與告訴人邱瑞和發生肢體衝突等事實，惟稱：我是為了自衛才攻擊邱瑞和等語。 2.佐證被告邱瑞和有持木棒朝告訴人王靜修揮打，並造成告訴人王靜修左眼及右手鈍傷、左額撕裂傷五公分併部分神經受損等事實。 三 證人張維珊於警詢及偵查中具結後之證述 佐證被告2人於上開時、地發生行車糾紛進而互毆之事實。  四 國立成功大學醫學院附設醫院診斷證明書、邱瑞和受傷照片1張 證明邱瑞和、王靜修因肢體衝突，分別受有犯罪事實欄所載前揭傷害之事實。 五 路口監視器錄影畫面14張 全部犯罪事實。 
二、核被告邱瑞和、王靜修所為，均係犯刑法第277條第1項之傷
    害罪嫌。
三、依刑事訴訟法第251條第1項提起公訴。
　　此　致
臺灣臺南地方法院
中　　華　　民　　國　 109　　年　　8 　　月　　14　　日
　　　　　　　　　　　　　　　檢察官  陳  奕  翔
本件證明與原本無異
中　　華　　民　　國　 109　　年　　8 　　月　　27　　日
                              書記官  劉  珀  妤
附錄所犯法條　　
中華民國刑法第277條
傷害人之身體或健康者，處 5 年以下有期徒刑、拘役或 50 萬
元以下罰金。
犯前項之罪，因而致人於死者，處無期徒刑或 7 年以上有期徒
刑；致重傷者，處 3 年以上 10 年以下有期徒刑。